【裁判字號】    97,審訴,331
【裁判日期】    970326
【裁判案由】    毒品危害防制條例
【裁判全文】
臺灣高雄地方法院刑事判決             97年度審訴字第331號
公  訴  人  臺灣高雄地方法院檢察署檢察官
被      告  乙○○
指定辯護人  本院公設辯護人蘇鴻吉
上列被告因毒品危害防制條例案件，經檢察官提起公訴（97年度
毒偵字第744 號），本院合議庭裁定由受命法官獨任依協商程序
審理，判決如下：
    主  文
乙○○施用第一級毒品，累犯，處有期徒刑捌月。扣案之第一級
毒品海洛因壹包（驗後淨重零點壹捌柒公克），沒收銷燬之。
    事實及理由
一、本件犯罪事實及證據，除犯罪事實「乙○○曾於94年間」更
    正為「乙○○曾於民國93年間」；「經臺灣高雄地方法院於
    96年12月28日，以96年度訴字第3284號判處有期徒刑8 月確
    定」更正為「經本院於95年12月28日，以95年度訴字第3284
    號判決，判處有期徒刑8 月確定」；「扣得第一級毒品海洛
    因1 包」更正為「扣得第一級毒品海洛因1 包（驗後淨重0.
    187 公克）」；證據部分補充「被告乙○○於本院審理中之
    自白」及「高雄市立凱旋醫院濫用藥物成品檢驗鑑定書」外
    ，餘均引用檢察官起訴書之記載，如附件。
二、本件被告業已認罪，並經辯護人協助下與檢察官於審判外達
    成協商之合意，渠等合意內容為：被告願受科刑範圍如主文
    所載。經核被告所為，係犯毒品危害防制條例第10條第1 項
    之施用第一級毒品罪，且上開協商合意內容，並無刑事訴訟
    法第455 條之4 第1 項所列不得認罪協商之情形，本件既經
    檢察官聲請改依協商程序而為判決，本院爰不經言詞辯論，
    於協商合意範圍內為協商判決。
三、應適用之法條：刑事訴訟法第455 條之4 第2 項、第455 條
    之8 、第454 條第2 項，毒品危害防制條例第10條第1 項、
    第18條第1 項前段，刑法第11條、第47條第1 項。
四、本判決除有刑事訴訟法第455 條之4 第1 項第1 款、第2 款
    、第4 款、第6 款、第7 款所定情形之一，或違反同條第2
    項規定者外，不得上訴。
本案經檢察官鄭益雄到庭執行職務。
中    華    民    國    97    年    3     月    26    日
                  刑事第七庭    法  官  陳君杰
以上正本證明與原本無異。
如不服本判決，應於判決送達後10日內，向本院提出上訴狀。
中    華    民    國    97    年    3     月    26    日
                                書記官  李承悌
附錄本判決論罪科刑法條全文：
毒品危害防制條例第10條第1項
施用第一級毒品者，處6 月以上5 年以下有期徒刑。
附件：
臺灣高雄地方法院檢察署檢察官起訴書
                                     97年度毒偵字第744號
    被      告  乙○○  男  41歲（民國○○年○月○○日生）
                        住高雄市○○區○○里○○鄰○○街32
                          巷1之1號
                        國民身分證統一編號：Ｚ000000000號
上列被告因違反毒品危害防制條例案件，業經偵查終結，認應提
起公訴，茲敘述犯罪事實、證據並所犯法條如下：
        犯罪事實
一、乙○○曾於94年間，因施用毒品案件經臺灣高雄地方法院以
    93年度毒聲字第1515號裁定令入戒治處所施以強制戒治，迄
    94年4月12日止，被告處遇合格且已屆滿六個月，認無繼續
    強制戒治之必要，予以釋放。復因違反毒品危害防制條例案
    件，經臺灣高雄地方法院於96年12月28日，以96年度訴字第
    3284號判處有期徒刑8月確定，並於96年7月16日因減刑執行
    完畢。詎其仍不知悔改，於97年1月5日23時許，在高雄市○
    ○區○○里○○鄰○○街32巷1之1號住處房間內，施用第一級
    毒品海洛因1次。嗣於97年1月8日零時30分許，在高雄市○
    ○區○○路與三民街交岔路口，因形跡可疑，為警盤查後扣
    得第一級毒品海洛因1包。採集乙○○尿液送凱旋醫院檢驗
    後，呈嗎啡與可待因陽性反應。
二、案經高雄市政府警察局移送偵辦。
        證據並所犯法條
一、上揭犯罪事實，業據被告乙○○自白在卷，並有高雄市立凱
    旋醫院出具之濫用藥物尿液檢驗報告、尿液採證代碼對照表
    各1紙及照片4張在卷可稽，另有第一級毒品海洛因1包扣案
    可佐，被告自白核與事實相符，其犯嫌堪與認定。
二、查被告前因施用毒品案件，因施用毒品案件經臺灣高雄地方法院以
    93年度毒聲字第1515號裁定令入戒治處所施以強制戒治，迄
    94年4月12日止，被告處遇合格且已屆滿六個月，認無繼續
    強制戒治之必要，予以釋放。其於強制戒治執行完畢後，5
    年內再犯毒品危害防制條例第10條之罪，應依法訴追，核其
    所為，係犯毒品危害防制條例第10條第1項之罪嫌，其持有
    毒品之低度行為，為施用毒品之高度行為所吸收，應不另論
    罪。被告復因違反毒品危害防制條例案件，經臺灣高雄地方
    法院於96年12月28日，以96年度訴字第3284號判處有期徒刑
    8月確定，並於96年7月16日因減刑執行完畢，有本署刑案資
    料查註紀錄表1份在卷可按，其5年內故意再犯本件有期徒刑
    以上之罪，為累犯，請依刑法第47條第1項之規定加重其刑
    。扣案之第一級毒品海洛因1包，請依同條例第18條第1項之
    規定予以宣告沒收銷燬之。
三、依毒品危害防制條例第23條第2項及刑事訴訟法第251條第1
    項提起公訴。
    此    致
臺灣高雄地方法院
中    華    民    國    97    年    1     月    30    日
                              檢  察  官  甲  ○  ○
上正本證明與原本無異
中    華    民    國    97    年    2     月    5     日
                              書  記  官  王  龍  偉
所犯法條
毒品危害防制條例第10條第1項
施用第一級毒品者，處 6 月以上 5 年以下有期徒刑。


司法院資訊處製作；財團法人民間司法改革基金會備份。
